【裁判字號】    98,抗,22
【裁判日期】    980123
【裁判案由】    聲請定其應執行刑
【裁判全文】
臺灣高等法院高雄分院刑事裁定        98年度抗字第22號
抗  告  人  臺灣屏東地方法院檢察署檢察官
即聲  請人
受  刑  人  甲○○
                    （臺灣屏東監獄竹田分監執行中）
上列抗告人因受刑人聲請定其應執行刑事件，不服臺灣屏東地方
法院中華民國97年11月28日裁定（97年度聲字第1282號），提起
抗告，本院裁定如下：
    主  文
原裁定撤銷，發回臺灣屏東地方法院。
    理  由
一、抗告意旨略以：依據不告不理原則，抗告人於原審所未聲請
    定應執行刑之罪，原審不應一併加以審酌，如本件裁定後，
    發現有其他可一併再定應執行刑之罪，抗告人可另行聲請，
    原審卻以受刑人另犯他罪業已確定為由，駁回如附表編號1
    、5 、6 所示3 罪之聲請，難謂允當，為此提起抗告，請將
    原裁定撤銷，更為適當合法之裁定等語。
二、原裁定略以：
(一)、受刑人甲○○因犯如附表編號2 、3 所示竊盜罪，經本院各
    判處有期徒刑5 月確定；又犯如附表編號4 所示毒品危害防
    制條例之罪，經本院判處有期徒刑6 月，如易科罰金以新臺
    幣（下同）1,000 元折算1 日確定。茲檢察官以其為數罪併
    罰，有二裁判以上，聲請定其應執行之刑，經核並無不合，
    應予准許。
(二)、受刑人另犯竊盜罪，經本院於民國96年9 月19日以96年度簡
    字第1395號判處有期徒刑4 月，如易科罰金以1,000 元折算
    1 日，同年10月29日確定，有臺灣高等法院被告前案紀錄表
    在卷可憑。受刑人所犯如附表編號1 、5 、6 所示竊盜3 罪
    ，其犯罪時間依序為96年10月25日、96年10月12日、96年10
    月27日，均在該判決確定前，應與受刑人所犯上開竊盜罪定
    其應執行之刑，檢察官聲請與如附表編號2 、3 、4 所示部
    分定其應執行之刑，尚有未恰，應予駁回等語，固非無見。
三、按裁判確定前犯數罪者，併合處罰之；數罪併罰，有二裁判
    以上者，依刑法第51條之規定，定其應執行之刑，刑法第50
    條、第53條分別定有明文；又應依刑法第50條、第53條規定
    定其應執行之刑者，由該案犯罪事實最後判決之法院之檢察
    官，聲請該法院裁定之，刑事訴訟法第477 條第1 項已有明
    定。因之，聲請定應執行刑應由最後事實審法院檢察署檢察
    官向該法院為之。是檢察官聲請定應執行刑之案件，法院就
    檢察官所聲請定應執行刑之各罪審核結果，認為均合於定應
    執行刑之要件而裁定確定，縱事後檢察官發現被告另犯未經
    其聲請定執行刑之他罪，而原聲請定應執行刑之各罪，其犯
    罪日期部分在被告另犯之他罪判決確定後，亦僅屬檢察官是
    否得再就該他罪聲請原法院裁定更定其應執行刑之問題（最
    高法院96年度台非字第198 號要旨足參）。
四、經查本件如附表所示6 罪之犯罪日期，均係於該6 罪中最早
    判決確定日期（即97年1 月28日）之前，亦即合於上開規定
    所稱「裁判確定前犯數罪」併合處罰之情形，原審未予全部
    裁定其應執行之刑，容有再予斟酌之處；至於受刑人另有竊
    盜罪業已確定部分（如上所述），依據上開說明，抗告人自
    得於本件裁定後再聲請原審法院裁定更定其應執行刑。原裁
    定未予詳查，遽以「附表編號1 、5 、6 所示3 罪，應與受
    刑人另犯上開竊盜罪定其應執行之刑，駁回抗告人關於此部
    分之定其應執行刑之聲請」，自有未恰。從而，原裁定既有
    上開可議之處，自屬無可維持。抗告人執此指摘原裁定不當
    為有理由，應予撤銷發回原法院再為適法裁定。
據上論斷．應依刑事訴訟法第413 條前段，裁定如主文。
中    華    民    國    98    年    1     月    23    日
              刑事第一庭   審判長法  官  郭雅美
                                 法  官  徐美麗
                                 法  官  張意聰
以上正本證明與原本無異。
本裁定不得再抗告。
中    華    民    國    98    年    1     月    23    日
                                  書記官  陳金


司法院資訊處製作；財團法人民間司法改革基金會備份。
